臺灣高雄地方法院刑事判決　　　　　　　100年度訴字第560號
公　訴　人　臺灣高雄地方法院檢察署檢察官
被　　　告　莊彥輝
上列被告因偽造文書等案件，經檢察官提起公訴（99年度偵字第
1680號），本院判決如下：
    主  文
莊彥輝犯如附表一所示之罪，各處如附表一主文欄所示之刑。又
犯恐嚇危安罪，處有期徒刑肆月，如易科罰金，以新臺幣壹仟元
折算壹日，扣案如附表二編號三所示之物沒收。應執行有期徒刑
捌月，如易科罰金，以銀元參佰元即新臺幣玖佰元折算壹日，扣
案如附表二所示之物均沒收。其餘被訴部分無罪。
    事  實
一、莊彥輝各基於貸與他人金錢而取得與原本顯不相當之重利犯
    意，以分送其所有如附表二編號2 所示之傳單招攬貸款之人
    ，並以其所有如附表二編號3 所示之行動電話為聯絡工具，
    以其所有如附表二編號1 所示之物為借貸之工具，分別為附
    表一所示之行為。
二、莊彥輝另基於恐嚇之犯意，借用不知情之林小龍所有之門號
    0000000000號行動電話，於民國98年9 月18日上午11時59分
    分3 秒傳送內容為「我們已經在這等你... 到底有沒有...
    在沒有你給我躲好」之簡訊至蔡寶龍所使用之行動電話，嗣
    接續於同日下午4 時14分33秒，以其所使用門號0000000000
    號行動電話（序號為000000000000000 號），傳送內容為「
    蔡寶龍…你給我裝笑偉幹你今天跟小陳要拿到錢不然你不用
    住彌陀做人不要太白目」之簡訊至蔡寶龍所使用之行動電話
    ，以此加害身體之事恫嚇蔡寶龍，使蔡寶龍心生畏懼。
三、嗣經警於98年9 月18日至莊彥輝位於高雄縣岡山鎮○○路64
    巷7 號5 樓之住處搜索，並扣得如附表二所示之物品，始悉
    上情。
四、案經高雄市政府警察局移送臺灣高雄地方法院檢察署檢察官
    偵查起訴。
    理  由
壹、證據能力
（一）證人蔡寶龍於警詢之證述
      按被告以外之人於檢察事務官、司法警察官或司法警察調
      查中所為之陳述，與審判中不符時，其先前之陳述具有較
      可信之特別情況，且為證明犯罪事實存否所必要者，得為
      證據，刑事訴訟法第159 條之2 定有明文。所謂「前後陳
      述不符」之要件，應就前後階段之陳述進行整體判斷，以
      決定其間是否具有實質性差異，惟無須針對全部陳述作比
      較，陳述之一部分有不符，亦屬之。而所謂「較可信之特
      別情況」之情形，亦應就前後陳述時之各種外部情況進行
      比較，以資決定何者外部情況具有可信性。若陳述係在特
      別可信之情況下所為，則虛偽陳述之危險性即不高，雖係
      審判外陳述，或未經被告反對詰問，仍得承認其有證據能
      力。經查，證人蔡寶龍警詢中陳述，與其於本院審理時證
      稱，就其身分證及健保卡如何為被告所持有之情事，有前
      後陳述不符之情形，本院審酌其於警詢中所為之陳述，係
      以被害人之身分應訊，在客觀環境下，程序上較少會受到
      強暴、脅迫、詐欺、利誘或收買等外力之影響，且應訊時
      距案發時點較近，記憶力應屬清晰，其陳述較趨於真實；
      且較無來自被告在庭壓力而做出迴避對被告不利之證述，
      或因不想生事乃虛構事實而為陳述，客觀上應具有較可信
      之特別情況，且亦為證明犯罪事實存否所必要，依上揭規
      定，其於警詢中之證言自有證據能力。
（二）證人蔡寶龍於偵訊之證述
      按被告以外之人於偵查中向檢察官所為陳述，除顯有不可
      信之情況者外，得為證據，刑事訴訟法第159 條之1 第2
      項定有明文。偵查中對被告以外之人所為之偵查筆錄，或
      被告以外之人向檢察官所提之書面陳述，性質上均屬傳聞
      證據。惟現階段刑事訴訟法規定檢察官代表國家偵查犯罪
      、實施公訴，依法其有訊問被告、證人及鑑定人之權，證
      人、鑑定人且須具結，而實務運作時，檢察官偵查中向被
      告以外之人所取得之陳述，原則上均能遵守法律規定，不
      致違法取供，其可信度極高。職是，被告以外之人前於偵
      查中已具結而為證述，除反對該項供述得具有證據能力之
      一方，已釋明「顯有不可信之情況」之理由外，不宜即遽
      指該證人於偵查中之陳述不具證據能力。證人蔡寶龍於偵
      查中之陳述部分，既經具結；且證人蔡寶龍經檢察官聲請
      到庭接受詰問，已賦予被告反對詰問之機會，是依前開說
      明，並參以證人蔡寶龍於偵查中之陳述，並無證據證明顯
      有不可信之情形，應有證據能力。
（三）本判決所引用之其餘證據資料（詳後引證據），其中傳聞
      證據部分，縱無刑事訴訟法第159 條之1 至第159 條之4
      或其他規定之傳聞證據例外情形，亦因被告及檢察官同意
      可作為證據使用，依刑事訴訟法第159 條之5 第1 項、第
      2 項之規定，本院審酌各該傳聞證據並非違法取得，與待
      證事項具關聯性，證明力亦非明顯過低等情，認以之作為
      證據係屬適當，具有證據能力。
貳、有罪部分
一、上開犯罪事實一部分犯行，業據被告莊彥輝坦承不諱（本院
    卷二第41頁），核與證人蔡寶龍、蘇淑貞、蘇淑玲於警詢、
    偵訊時之證述相符（警卷第50頁至第52頁、第54頁至第58頁
    、第60頁至第62頁、第63頁至第66頁、第67頁至第69頁；偵
    卷第61頁至第65頁、第84頁至第87頁、第141 頁至第144 頁
    、第165 頁至第167 頁）。復有本票、蔡寶龍健保卡影本、
    贓物認領保管單、高雄市政府警察局刑事警察大隊搜索扣押
    筆錄、扣押物品清單在卷可考（警卷第21頁至第24頁、第27
    頁、第136 頁、第137 頁、第160 頁、第161 頁）。足見被
    告上開自白核與事實相符，應可採信。本部分事證明確，被
    告此部分犯行堪以認定，自應依法論科。
二、犯罪事實二部分：
    訊據被告固坦承於上開時間傳送上開簡訊予蔡寶龍，惟矢口
    否認有何恐嚇危安犯行，辯稱：其無恐嚇之意圖，其僅是情
    緒之抒發，蔡寶龍也不會害怕云云。經查：
（一）被告借用林小龍所有之門號0000000000號行動電話，於98
      年9 月18日上午11時59分3 秒傳送內容為「我們已經在這
      等你... 到底有沒有... 在沒有你給我躲好」之簡訊至被
      害人蔡寶龍所使用之行動電話，嗣於同日下午4 時14分33
      秒，以其所使用門號0000000000號行動電話，傳送內容為
      「蔡寶龍…你給我裝笑偉幹你今天跟小陳要拿到錢不然你
      不用住彌陀做人不要太白目」之簡訊至被害人蔡寶龍所使
      用之行動電話等情，業據被害人蔡寶龍於警詢及偵訊時證
      述明確（警卷第61頁；偵卷第142 頁），復有簡訊翻拍照
      片附卷足憑（警卷第155 頁），且為被告所不爭執（本院
      卷一第52頁），故此部分事實，堪以認定。
（二）被告雖以上開情詞置辯，惟證人即被害人蔡寶龍於警詢、
      偵查及本院審理時證稱：其看到被告所傳之簡訊內容，感
      到很害怕等語明確（警卷第61頁；偵卷第142 頁；本院卷
      二第43頁至第44頁）。再者，觀之「我們已經在這等你..
      . 到底有沒有... 在沒有你給我躲好」、「蔡寶龍…你給
      我裝笑偉幹你今天跟小陳要拿到錢不然你不用住彌陀做人
      不要太白目」之文句，在客觀上自一般人見聞之均會認為
      足可對其構成身體之惡害通知，且上開恐嚇言語攸關人之
      身體安全至鉅，故被害人蔡寶龍指訴其因此心生畏懼，與
      社會一般常情相符，自可採信。
（三）綜上所述，被告所辯顯係卸責之詞，不足採信，本部分事
      證明確，被告前開犯行，應堪認定。
三、新舊法比較
    查被告本件附表一編號1 所示之行為後，刑法於94年2 月2
    日修正公布，並自95年7 月1 日施行，應依刑法第2 條第1
    項規定，為新舊法比較，茲就本件所涉相關規定說明如下：
（一）修正後之刑法第33條第5 款規定「罰金：新臺幣1 千元以
      上，以百元計算之」，與修正前之刑法第33條第5 款規定
      「罰金：1 元以上」相較，修正後之規定較不利於被告，
      本件被告所犯之罪，其法定刑中有罰金刑之規定，揆諸上
      開說明，自應以修正前之刑法第33條第5 款規定，定其罰
      金刑之最低度刑，對被告較為有利。另刑法分則之罪，其
      罰金刑貨幣單位由銀元修正為新臺幣之法律適用，非屬法
      律變更，不生新舊法比較問題，而應適用刑法施行法第1
      條之1 規定，併予敘明。
（二）關於數罪併罰之規定，修正前刑法第51條規定：「數罪併
      罰，分別宣告其罪之刑，依左列各款定其應執行者：」其
      中第5 款規定：「宣告多數有期徒刑者，於各刑中之最長
      期以上，各刑合併之刑期以下，定其刑期。但不得逾20年
      。」；而修正後刑法第51條第5 款係規定：「宣告多數有
      期徒刑者，於各刑中之最長期以上，各刑合併之刑期以下
      ，定其刑期。但不得逾30年」，其併合執行之刑度由舊法
      之20年提高為新法之30年，自以舊法有利於被告。
（三）綜上，經整體比較結果，仍應以適用修正前刑法較為有利
      於被告，則依現行刑法第2 條第1 項前段規定，本件就附
      表一編號1 即應整體適用修正前刑法論罪科刑。
四、論罪科刑：
（一）按刑法第344 條重利罪成立之要件，其中取得與原本顯不
      相當之重利，係指就原本利率、時期核算及參酌當地之經
      濟狀況，較之一般債務之利息，顯有特殊之超額者而言（
      最高法院91年度臺上字第5705號判決意旨參照）。被告向
      被害人蔡寶龍、蘇淑貞、蘇淑玲所收取利息，均遠高於當
      時金融機構放款利率及一般社會可接受標準等客觀標準，
      實屬與原本顯不相當之重利，故核被告就附表一編號1 所
      為係犯修正前刑法第344 條之重利罪；就附表一編號2 至
      5 所為均係犯刑法第344 條之重利罪。被告就犯罪事實二
      部分，係犯刑法第305 條恐嚇危害安全罪。按數行為於同
      時同地或在密切接近之時地實施，侵害同一法益，各行為
      間之獨立性均極為薄弱，依社會一般觀念，在時空差距上
      ，難以強行分開；在刑法評價上，以視為數個舉動之接續
      施行，合為包括之一行為予以評價，較為合理；被告基於
      同一恐嚇危安之犯意，發送前揭簡訊至被害人蔡寶龍之行
      動電話2 次，客觀上雖有數行為，然係於密接時、地，基
      於同一方法，本於單一決意，對於同一被害人，侵害同一
      法益陸續完成，應視為數個舉動之接續施行，為接續犯，
      應僅以一罪論。被告所犯上開重利罪5 罪及恐嚇危安罪1
      罪間，犯意各別，行為互殊，應予分論併罰。爰審酌被告
      正值青年，竟不思循正途賺取財物，反以貸放重利之方式
      ，陷經濟上弱勢之被害人於財務窘境，取得與原本顯不相
      當之利息，對社會秩序影響非淺；又不思以和平之方式追
      索債務，率以恐嚇危安之方式，使人心生畏懼，行為亦屬
      不當，且被告犯後未坦承全部犯行，難認有悔意等一切情
      狀，分別量處如主文所示之刑並諭知易科罰金之折算標準
      ，末查，本件被告附表一編號1 、2 、3 、4 所犯各罪之
      行為時間，均在96年4 月24日以前，均核符中華民國96年
      罪犯減刑條例第2 條規定，應依同條例第2 條第1 項第3
      款，各減其宣告刑2 分之1 ，並參酌前開犯罪情節，諭知
      如主文所示之易科罰金之折算標準（附表一編號1 部分，
      按修正前刑法第41條第1 項規定：「犯最重本刑為5 年以
      下有期徒刑以下之刑之罪，而受6 個月以下有期徒刑或拘
      役之宣告，因身體、教育、職業、家庭之關係或其他正當
      事由，執行顯有困難者，得以1 元以上3 元以下折算1 日
      ，易科罰金。但確因不執行所宣告之刑，難收矯正之效，
      或難以維持法秩序者，不在此限」；又關於易科罰金折算
      標準，廢止前罰金罰鍰提高標準條例第2 條前段規定，就
      其原定數額提高為100 倍折算1 日，則依上開規定所定之
      易科罰金折算標準，應以銀元100 、200 、300 元折算1
      日，經折算為新臺幣後，應以新臺幣300 、600 、900 元
      折算為1 日。惟95年7 月1 日施行之刑法第41條第1 項規
      定：「犯最重本刑為5 年以下有期徒刑以下之刑之罪，而
      受6 個月以下有期徒刑或拘役之宣告者，得以新臺幣1,00
      0 元、2,000 元或3,000 元折算1 日，易科罰金。但確因
      不執行所宣告之刑，難收矯正之效，或難以維持法秩序者
      ，不在此限」。經比較修正前後之易科罰金折算標準，以
      95年7 月1 日修正公布施行前之規定，較有利於行為人，
      應適用修正前刑法第41條第1 項前段規定，定其折算標準
      ），並定應執行之刑及易科罰金之折算標準（又被告所犯
      如附表一、犯罪事實二所示之罪，雖有部分係依修正前刑
      法之規定，以900 元折算1 日為易科罰金標準，部分係依
      修正後刑法規定，以1,000 元折算1 日為易科罰金標準，
      然定應執行刑之易科罰金標準，仍應比較新舊法後，整體
      予以適用。經比較修正前後之易科罰金折算標準，以95年
      7 月1 日修正公布施行前之規定，較有利於行為人，應適
      用修正前刑法第41條第1 項前段規定，定其折算標準），
      以示儆懲。
（二）扣案如附表二編號1 、2 所示之物，均係被告預備犯重利
      罪所用之物；附表一編號3 所示之物，係被告犯本件重利
      罪所用之物，業據被告陳述在卷（偵卷第181 頁；本院卷
      二第68頁），均依刑法第38條第1 項第2 款之規定，於附
      表一所示之主文項下宣告沒收。扣案如附表二編號3 所示
      之物，係門號0000000000號所搭配之行動電話，為被告所
      有供犯本件恐嚇危安罪所用之物，依刑法第38條第1 項第
      2 款之規定，於恐嚇危安罪之主文項下宣告沒收。按借款
      人於貸款時簽發之支票、本票；及所提供之公司執照、營
      利事業登記證、身分證影本等既係用以供擔保，則借款人
      於償還借款時，被告自應將借款人供擔保之票據、公司執
      照、營利事業登記證、身分證影本等歸還予借款人，此等
      供擔保用之票據、公司執照、營利事業登記證、身分證影
      本等自非屬被告因犯罪所生或所得之物（最高法院91年度
      臺上字第5732號、87年度臺上字第334 號判決意旨參見）
      。本件扣案如附表三編號1 至5 所示之物均為本件借貸之
      擔保，被害人等得於清償借款後請求被告返還，非被告因
      犯罪所生或所得之物，爰不為沒收之宣告，併此敘明。扣
      案如附表三編號8 所示之物，雖為被告犯本件重利及恐嚇
      危安罪所用之物，然非被告所有之物，業據被告供陳在卷
      （偵卷第181 頁），爰不予宣告沒收。扣案如附表三編號
      6 、7 所示之物，無證據證明與本案犯罪事實有關，亦不
      予諭知宣告沒收。未扣案之門號0000000000號行動電話，
      雖為被告犯本件恐嚇危安罪所用之物，然非被告所有之物
      ，爰不予宣告沒收，併此敘明。
參、無罪部分
一、公訴意旨略以：被告基於行使偽造私文書之犯意，於97年1
    月25日未經被害人蔡寶龍之同意或授權，冒用被害人蔡寶龍
    之名義，填寫威寶電信股份有限公司（下稱威寶電信）之行
    動電話服務申請書及得意專案同意書及偽簽「蔡寶龍」之署
    名3 枚，並持被害人蔡寶龍因借款質押於被告處之國民身分
    證及健保卡，向威寶電信提出申請門號0000000000號行動電
    話，足以生損害於威寶電信及被害人蔡寶龍，因認被告此部
    分犯行，涉犯刑法第216 條、第210 條行使偽造私文書罪嫌
    等語。
二、按犯罪事實應依證據認定之，無證據不得認定犯罪事實，又
    不能證明被告犯罪或其行為不罰者，應諭知無罪之判決，刑
    事訴訟法第154 條第2 項、第301 條第1 項分別定有明文。
    次按認定不利於被告之事實，須依積極證據，茍積極之證據
    本身存有瑕疵而不足為不利於被告事實之認定，即應為有利
    於被告之認定，更不必有何有利之證據，而此用以證明犯罪
    事實之證據，猶須於通常一般人均不至於有所懷疑，堪予確
    信其已臻真實者，始得據以為有罪之認定，倘其證明尚未達
    到此一程度，而有合理性之懷疑存在，致使無從為有罪之確
    信時，即應為無罪之判決，此有最高法院82年度臺上字第16
    3 號判決、76年臺上字第4986號、30年上字第816 號等判例
    意旨可資參照。
三、公訴意旨認被告涉有前揭犯嫌，無非係以被害人蔡寶龍之指
    述、威寶電信97年1 月25日之行動電話服務申請書、得意專
    案同意書、門號0000000000號行動電話通話費用及明細為其
    論據。訊據被告堅詞否認有何行使偽造私文書犯行，辯稱：
    其係經過蔡寶龍之同意，才申請上開門號等語。經查：
（一）被告於97年1 月25日以被害人蔡寶龍之名義，填寫威寶電
      信之行動電話服務申請書及得意專案同意書，及簽署「蔡
      寶龍」之署名3 枚，並持被害人蔡寶龍之國民身分證及健
      保卡，向威寶電信提出申請門號0000000000號行動電話乙
      情，業據被害人蔡寶龍證述在卷（警卷第56頁、第61頁、
      第84頁至第85頁；偵卷第87頁、第142 頁、第166 頁），
      復有威寶電信97年1 月25日之行動電話服務申請書、得意
      專案同意書、門號0000000000號行動電話通話費用及明細
      附卷足憑（警卷第142 頁至第145 頁），且為被告所不爭
      執（本院卷一第52頁），故此部分事實，堪以認定。
（二）證人蔡寶龍於警詢時先證稱：97年1 月20日下午，被告至
      其住處搶奪其放在客廳抽屜內之身分證及健保卡，嗣於同
      年月25日冒用其名義申辦威寶電信之門號0000000000號行
      動電話等語（警卷第61頁）；後改稱：被告扣押身分證及
      健保卡期間，未經其同意，冒用其名義向威寶電信申辦門
      號0000000000號行動電話等語（警卷第84頁至第85頁）；
      於偵訊時復改稱：其身分證及健保卡係因借款而質押於被
      告處，被告曾打電話向其表示要以其名義申請行動電話，
      其拒絕等語（偵卷第87頁、第166 頁）；於本院審理時又
      改稱：被告申請門號時，有請威寶電信之小姐打電話與其
      確認，其回稱其不要申請門號等語（本院卷二第43頁）；
      嗣於本院審理時改稱：被告於威寶電信門市曾打電話給其
      ，表示要以其名義申辦行動電話，其拒絕，幾個月後，威
      寶電信之小姐打電話聯絡其催繳電話費，其表示其並未申
      辦該行動電話等語（本院卷二第44頁）；復於本院審理時
      再改稱：被告曾2 次表示要以其名義申辦行動電話，第1
      次就是威寶這次，其拒絕，第2 次被告又表示要以其名義
      申辦行動電話，並要貼補其幾百元，其便同意等語（本院
      卷二第45頁至第46頁），則證人蔡寶龍前開證詞反覆，前
      後矛盾，是否真實，已非無疑。被告於本院審理時供稱：
      其第1 次以蔡寶龍名義申請係遠傳易付卡，第2 次申請係
      威寶之行動電話門號，其申辦當日撥打2 次電話給蔡寶龍
      ，第1 通蔡寶龍拒絕，第2 通其表示要貼蔡寶龍1,500 元
      ，蔡寶龍才同意等語（本院卷二第46頁、第67頁）。綜上
      可知，被告於申辦前開威寶電信之行動電話門號時，確實
      曾撥打電話詢問蔡寶龍之意見，且蔡寶龍至少曾就一次以
      其名義申請行動電話門號，表示同意，衡情若被告欲冒用
      蔡寶龍之名義申辦行動電話，其大可直接自稱其係蔡寶龍
      ，並持其所持有之蔡寶龍之身分證、健保卡申辦門號，何
      需再撥打電話詢問蔡寶龍之意見，故被告辯稱蔡寶龍曾同
      意被告以其名義申辦威寶電信之行動電話門號，並非全然
      不可信。
（三）綜上所述，被告前開所辯，應屬可採。衡諸前開判例要旨
      ，檢察官所舉之證據，尚不足使上開公訴意旨之犯罪事實
      獲得確信。此外，卷內亦缺乏其他證據足資審認被告有公
      訴人所指之犯行，揆諸前開法條之規定，依法自應為被告
      無罪之諭知。
據上論斷，應依刑事訴訟法第299 條第1 項前段、第301 條第1
項，刑法第344 條、第305 條、第38條第1 項第2 款，修正前刑
法第344 條、第51條第5 款、第41條第1 項前段，廢止前罰金罰
鍰提高標準條例第1 條前段、第2 條，現行法規所定貨幣單位折
算新臺幣條例第2 條，中華民國96年罪犯減刑條例第2 條第1 項
第3 款、第7 條第1 項、第11條，刑法施行法第1 條之1 ，判決
如主文。
本案經檢察官黃世勳到庭執行職務。
中    華    民    國   100    年    7     月    26    日
                  刑事第九庭    審判長法  官  鄭詠仁
                                      法  官  黃沛文
                                      法  官  王碧瑩
以上正本證明與原本無異。
如不服本判決應於收受判決後10日內向本院提出上訴書狀，並應
敘述具體理由。其未敘述上訴理由者，應於上訴期間屆滿後20日
內向本院補提理由書(均須按他造當事人之人數附繕本)「切勿逕
送上級法院」。
中    華    民    國   100    年    7     月    26    日
                                      書記官  吳智媚
附錄所犯法條
中華民國刑法第305 條
以加害生命、身體、自由、名譽、財產之事，恐嚇他人致生危害
於安全者，處2 年以下有期徒刑、拘役或3 百元以下罰金。
中華民國刑法第344條
乘他人急迫、輕率或無經驗貸以金錢或其他物品，而取得與原本
顯不相當之重利者，處1 年以下有期徒刑、拘役或科或併科1 千
元以下罰金。
附表一
┌──┬───┬────┬──────────────────┬──────────────────┐
│編號│被害人│時間（民│犯罪手段                            │主文                                │
│    │      │國）    │                                    │                                    │
├──┼───┼────┼──────────────────┼──────────────────┤
│1   │蔡寶龍│95年5 月│蔡寶龍因經濟拮据之急迫窘境，急需用錢│莊彥輝犯重利罪，處有期徒刑貳月，減為│
│    │      │26日    │之際，而向莊彥輝借款，莊彥輝遂於左列│有期徒刑壹月，如易科罰金，以銀元參佰│
│    │      │        │時間，在蔡寶龍位於高雄市○○區○○路│元即新臺幣玖佰元折算壹日，扣案如附表│
│    │      │        │117 號之住處，當場貸以新臺幣（下同）│二所示之物均沒收。                  │
│    │      │        │1 萬元，並約定以10日為一期，每期應支│                                    │
│    │      │        │付利息1,000 元，並於貸款時預扣第一期│                                    │
│    │      │        │利息1,000 元及保管費1,000 元，僅交付│                                    │
│    │      │        │8,000 元予蔡寶龍，且要求蔡寶龍提供身│                                    │
│    │      │        │分證、健保卡及簽發票面金額1 萬元之本│                                    │
│    │      │        │票3 張作為擔保，莊彥輝因此取得與原本│                                    │
│    │      │        │顯不相當之重利。                    │                                    │
├──┼───┼────┼──────────────────┼──────────────────┤
│2   │蔡寶龍│95年11月│蔡寶龍因經濟拮据之急迫窘境，急需用錢│莊彥輝犯重利罪，處有期徒刑貳月，減為│
│    │      │間之某日│之際，而向莊彥輝借款，莊彥輝遂於左列│有期徒刑壹月，如易科罰金，以新臺幣壹│
│    │      │        │時間，在蔡寶龍位於高雄市○○區○○路│仟元折算壹日，扣案如附表二所示之物均│
│    │      │        │117 號之住處，當場貸以5,000 元，並約│沒收。                              │
│    │      │        │定以10日為一期，每期應支付利息500 元│                                    │
│    │      │        │，並於貸款時預扣第一期利息500 元，僅│                                    │
│    │      │        │交付4,500 元予蔡寶龍，且要求蔡寶龍簽│                                    │
│    │      │        │發票面金額5,000 元之本票3 張作為擔保│                                    │
│    │      │        │，莊彥輝因此取得與原本顯不相當之重利│                                    │
│    │      │        │。                                  │                                    │
├──┼───┼────┼──────────────────┼──────────────────┤
│3   │蘇淑貞│95年底之│蘇淑貞因經濟拮据之急迫窘境，急需用錢│莊彥輝犯重利罪，處有期徒刑貳月，減為│
│    │      │某日    │之際，而向莊彥輝借款，莊彥輝遂於左列│有期徒刑壹月，如易科罰金，以新臺幣壹│
│    │      │        │時間，在高雄市某處，當場貸以1 萬元，│仟元折算壹日，扣案如附表二所示之物均│
│    │      │        │並約定以15日為一期，每期應支付利息1,│沒收。                              │
│    │      │        │500 元，並於貸款時預扣第一期利息1,50│                                    │
│    │      │        │0 元，僅交付8,500 元予蘇淑貞，且要求│                                    │
│    │      │        │蘇淑貞簽發票面金額1 萬元之本票1 張作│                                    │
│    │      │        │為擔保，莊彥輝因此取得與原本顯不相當│                                    │
│    │      │        │之重利。                            │                                    │
├──┼───┼────┼──────────────────┼──────────────────┤
│4   │蘇淑玲│96年1 月│蘇淑玲因經濟拮据之急迫窘境，急需用錢│莊彥輝犯重利罪，處有期徒刑貳月，減為│
│    │      │7 日    │之際，而向莊彥輝借款，莊彥輝遂於左列│有期徒刑壹月，如易科罰金，以新臺幣壹│
│    │      │        │時間，在高雄市路○區○○路上之麥當勞│仟元折算壹日，扣案如附表二所示之物均│
│    │      │        │，當場貸以2 萬元，並約定以15日為一期│沒收。                              │
│    │      │        │，每期應支付利息3,000 元，並於貸款時│                                    │
│    │      │        │預扣第一期利息3,000 元，僅交付1 萬7,│                                    │
│    │      │        │00元予蘇淑玲，且要求蘇淑玲簽發以陳國│                                    │
│    │      │        │朝、蘇淑貞及蘇煌璋為共同發票人，票面│                                    │
│    │      │        │金額2 萬元之本票3 張，作為擔保，莊彥│                                    │
│    │      │        │輝因此取得與原本顯不相當之重利。    │                                    │
├──┼───┼────┼──────────────────┼──────────────────┤
│5   │蔡寶龍│98年10月│蔡寶龍因經濟拮据之急迫窘境，急需用錢│莊彥輝犯重利罪，處有期徒刑貳月，如易│
│    │      │間之某日│之際，而向莊彥輝借款，莊彥輝遂於左列│科罰金，以新臺幣壹仟元折算壹日，扣案│
│    │      │        │時間，在蔡寶龍位於高雄市○○區○○路│如附表二所示之物均沒收。            │
│    │      │        │117 號之住處，當場貸以2 萬元，並約定│                                    │
│    │      │        │以10日為一期，每期應支付利息2,000 元│                                    │
│    │      │        │，並於貸款時預扣第一期利息2,000 元，│                                    │
│    │      │        │僅交付1 萬8,000 元予蔡寶龍，且要求蔡│                                    │
│    │      │        │寶龍簽發票面金額2 萬元之本票2 張作為│                                    │
│    │      │        │擔保，莊彥輝因此取得與原本顯不相當之│                                    │
│    │      │        │重利。                              │                                    │
└──┴───┴────┴──────────────────┴──────────────────┘
附表二
┌──┬───────────────────────────┬───┐
│編號│證物名稱                                              │數量  │
├──┼───────────────────────────┼───┤
│1   │空白本票                                              │2 本  │
├──┼───────────────────────────┼───┤
│2   │借款廣告單                                            │1 疊  │
├──┼───────────────────────────┼───┤
│3   │IMEI序號為000000000000000號之LG黑色手機               │1 支  │
└──┴───────────────────────────┴───┘
附表三
┌──┬───────────────────────────┬───┐
│編號│證物名稱                                              │數量  │
├──┼───────────────────────────┼───┤
│1   │蔡寶龍簽發票面金額1 萬元，票據號碼分別為：CH690430、CH│3 張  │
│    │690431、CH690432號之本票                              │      │
├──┼───────────────────────────┼───┤
│2   │蔡寶龍簽發票面金額為5,000元，票據號碼分別為：CH533870 │3 張  │
│    │、CH533871、CH533872號之本票                          │      │
├──┼───────────────────────────┼───┤
│3   │蔡寶龍簽發票面金額2 萬元，票據號碼分別為：CH471244、CH│2 張  │
│    │471245之本票                                          │      │
├──┼───────────────────────────┼───┤
│4   │蘇淑貞簽發票面金額1萬元，票據號碼為：CH536295之本票   │1 張  │
├──┼───────────────────────────┼───┤
│5   │蘇淑玲以陳國朝即蘇淑真之夫名義簽發，並於票面書寫蘇淑真│3 張  │
│    │及蘇煌璋名義，票面金額2萬元，票據號碼：934507、934508 │      │
│    │、934509之本票                                        │      │
├──┼───────────────────────────┼───┤
│6   │高翰宇簽發票面金額1萬元，票據號碼為CH038693號之本票   │1 張  │
├──┼───────────────────────────┼───┤
│7   │鐵鎚                                                  │1 支  │
├──┼───────────────────────────┼───┤
│8   │行動電話門號0000000000號SIM卡                         │1 張  │
└──┴───────────────────────────┴───┘